【裁判字號】    90,簡上,38
【裁判日期】    900529
【裁判案由】    傷害
【裁判全文】
臺灣屏東地方法院刑事判決                            九十年度簡上字第三八號
    上  訴  人
    即  被  告  丙○○
    上  訴  人
    即  被  告  甲○○○
右上訴人因傷害案件，不服本院潮州簡易庭八十九年度潮簡字第四二四號中華民國八
十九年九月二十七日刑事簡易判決（台灣屏東地方法院檢察署八十九年度偵字第三七
八八號）提起上訴，本院判決如左：
     主  文
原判決撤銷。
丙○○、甲○○○共同傷害人之身體，各處有期徒刑四月，如易科罰金，均以參佰元
折算壹日。
     事  實
一、丙○○、甲○○○於民國八十九年六月十八日下午十三時三十分許，在屏東縣潮
    州鎮○○路七十五號，因押租金問題與乙○○起爭執，竟共同基於傷害之犯意聯
    絡，由丙○○出手毆打乙○○，甲○○○則在旁阻止乙○○之員工洪林賽娥前往
    搭救，致乙○○受有顏面鈍傷、左上臂瘀血、左頸瘀血六Ｘ三公分及右耳創傷性
    耳膜穿孔併聽障之傷害。
二、案經乙○○訴由屏東縣警察局潮州分局報請台灣屏東地方法院檢察署檢察官偵查
    起訴。
     理  由
一、上訴人丙○○、甲○○○均矢口否認有共同傷害乙○○之犯行，惟查右開事實迭
    據告訴人乙○○於警訊及偵查中證述在卷，並有驗傷診斷書二紙附卷可資佐證，
    核與證人洪林賽娥證述情節大致相符，而被告二人對證人洪林賽娥於本院證稱看
    見丙○○與告訴人拉拉扯扯及甲○○○推開證人，說沒證人的事叫她不要過去等
    情均稱沒意見，被告甲○○○並坦承「在拉扯當中乙○○有倒下去」一節，是被
    告二人顯係基於共同傷害之犯意，由丙○○出手打人而由甲○○○在旁阻止旁人
    搭救，其二人共同傷害之事證明確，犯行均堪認定。
二、核被告二人所為，係犯刑法第二百七十七條第一項之傷害罪，其二人有犯意聯絡
    及行為分擔，均為共同正犯，原審論罪科刑，固非無見。但查告訴人乙○○尚受
    有右耳創傷性耳膜穿孔併聽障之傷害，此有行政院衛生署屏東醫院診斷證明書一
    紙附卷可佐，原審漏未審酌，自有未洽。
三、被告以證人洪林賽娥證言不實而上訴否認犯罪，固不足取，但原判決既有上述可
    議之處，仍應予以撤銷改判。審酌被告二人素行、犯罪動機、被害人受傷情節及
    被告犯後態度等一切情狀，各量處如主文所示之刑並均依修正後之刑法第四十一
    條第一項之規定諭知易科罰金之折算標準。
四、據上論斷，應依刑事訴訟法第四百五十五之一第三項、第三百六十九條第一項前
    段、第三百六十四條、第二百九十九條第一項前段、刑法第二百七十七條第一項
    、第二條第一項前段、第二十八條、第四十一條第一項、罰金罰鍰提高標準條例
    第一條前段、第二條判決如主文。
中      華      民      國      九十      年      五    月    二十九    日
                                      臺灣屏東地方法院刑事第二庭
                                         審判長法  官    吳永宋
                                               法  官    郭書豪
                                               法  官    陳松檀
不得上訴。
                                               書記官    陳靖麗
中      華      民      國      九十      年      五    月    二十九    日


司法院資訊處製作；財團法人民間司法改革基金會備份。
